【裁判字號】    97,抗,11
【裁判日期】    971110
【裁判案由】    清償債務
【裁判全文】
福建高等法院金門分院民事裁定            97年度抗字第11號
抗  告  人  丙○○○
            乙○○
            甲○○
            丁○○
上列抗告人因與相對人秀中實業股份有限公司等間清償債務強制
執行事件，對於中華民國97年9月29日福建金門地方法院96年度
執字第575號裁定提起抗告，本院裁定如下：
    主  文
抗告駁回。
抗告程序費用由抗告人負擔。
    理  由
一、抗告人聲明異議意旨略以：金門縣金城鎮○○○○路12號1
    樓、13號1樓、3樓、4樓房屋（下稱系爭房屋），早於民國
    85年間即由相對人即債務人許燕國分別出賣予抗告人居住迄
    今。惟因系爭房屋無法取得使用執照，致無法辦理第一次所
    有權登記，法院若依相對人即債權人秀中實業股份有限公司
    （下稱秀中公司）聲請，拍賣系爭房屋，將造成一屋兩賣，
    拍定人亦不能辦理所有權移轉登記，並無實益。且抗告人已
    對相對人秀中公司提起第三人異議之訴，相對人秀中公司同
    意先就相對人許燕國本人所有房屋進行拍賣，並合意停止訴
    訟，系爭房屋之拍賣程序即應停止或撤銷，為此聲明異議。
二、原裁定則以：相對人秀中公司並未同意就系爭房屋延緩執行
    ，且系爭房屋雖係無法取得使用執照之未辦保存登記建物，
    然既有可供住居、使用之經濟價值，且係相對人許燕國及許
    燕政出資、申請起造，約定分歸相對人許燕國，即由相對人
    許燕國原始取得所有權，得為執行標的。又系爭房屋拍定後
    得由法院依強制執行法第98條規定發給權利移轉證書，執行
    並無困難且合法。至抗告人是否因向相對人許燕國購買系爭
    房屋，而有排除強制執行之權利，執行法院無法審究，應由
    抗告人提起之第三人異議訴訟解決，駁回抗告人之聲明異議
    。
三、抗告意旨略以：相對人許燕國於85年間將系爭房屋事實上處
    分權移轉予抗告人，惟系爭房屋因無法取得使用執照，無法
    辦理第一次所有權登記，致抗告人無法辦理所有權移轉登記
    ，系爭房屋如遭拍賣，形同一屋兩賣，拍定人亦不能辦理所
    有權移轉登記，並無實益，製造社會問題，因抗告人辛苦一
    輩子儲蓄之資金，購買系爭房屋，無法辦理所有權移轉登記
    ，已損失慘重，現因建商即相對人許燕國積欠他人債務，致
    系爭房屋被查封拍賣，情何以堪。為此提起抗告，請求廢棄
    原裁定。
四、按第三人就執行標的物有足以排除強制執行之權利者，得於
    強制執行程序終結前，向執行法院對債權人提起異議之訴。
    如債務人亦否認其權利時，並得以債務人為被告，強制執行
    法第15條定有明文。
五、經查抗告意旨既主張就系爭房屋有足以排除強制執行之權利
    ，即應循已提起之第三人異議之訴解決，執行法院無從審究
    。且系爭房屋雖係無法取得使用執照之未辦保存登記建物，
    然既有可供住居、使用之經濟價值，且係相對人許燕國及許
    燕政出資、申請起造，約定分歸相對人許燕國，由相對人許
    燕國原始取得所有權，得為執行標的。又系爭房屋拍定後得
    由法院依強制執行法第98條規定發給權利移轉證書，執行並
    無困難且合法等節，均經原裁定詳為說明，是原裁定據此駁
    回抗告人之聲明異議，即無不合，抗告意旨仍執陳詞指摘原
    裁定不當，聲明廢棄，為無理由，應予駁回。
六、據上論結，本件抗告為無理由，爰裁定如主文。
中    華    民    國    97    年    11    月    10    日
                  民事庭審判長法  官 沈宜生
                              法  官 陳坤地
                              法  官 陳容正
上正本證明與原本無異。
本裁定除以適用法規顯有錯誤為理由，並經本院許可外，不得再
抗告。如提起再抗告，應於收受後10日內委任律師為代理人向本
院提出再抗告狀。並繳納再抗告費新台幣１千元。
                              書記官 黃月瞳
中    華    民    國    97    年    11  月      11    日


司法院資訊處製作；財團法人民間司法改革基金會備份。
